臺灣雲林地方法院刑事判決　　　　　　　　　　　　九十三年度交簡上字第二一號
　　上　訴　人
　　即　被　告　甲○○
右列上訴人因過失傷害案件，不服本院虎尾簡易庭九十三年度虎交簡字第七四號中華
民國九十三年七月二十八日刑事簡易判決（聲請案號：臺灣雲林地方法院檢察署九十
三年度偵字第一六七五號），提起上訴，本院管轄之第二審合議庭判決如左：
    主      文
上訴駁回。
    事實及理由
壹、構成犯罪之事實：甲○○於民國九十三年二月一日十二時三十分許，駕駛車牌號
    碼ＡＭ︱三七三七號自用小客車，由西往東方向，行經雲林縣西螺鎮○○路與廣
    興產業道路之交岔路口時（未有路名，詳如卷附現場圖所示），原應注意汽車行
    駛至閃光紅燈之交岔路口時，應減速接近，先停止於交岔路口前，讓幹道車優先
    通行後認為安全時，方得續行，而依當時情形，並無不能注意之情事，竟疏未注
    意，仍以時速二、三十公里之車速通過該路口，適有乙○○騎乘車牌號碼ＭＬＺ
    ︱０五六號重機車，沿廣興路由南往北方向通過該路口時，亦疏未注意減速慢行
    ，作隨時停車之準備，致重機車車頭撞及前開自用小客車右後保險桿處，乙○○
    因而人車倒地，受有頭部外傷、左側第七肋骨骨折、左踝部裂傷及全身多處擦挫
    傷之傷害。
貳、認定犯罪事實所憑證據及理由：
  一、被害人乙○○之指述。
  二、道路交通事故調查報告表(一)、(二)、道路交通事故現場圖各一件。
  三、雲林縣警察局西螺分局道路交通事故肇事人自首情形紀錄表一件。
  四、慈愛綜合醫院之診斷證明書一件。
  五、現場照片八幀。
  六、本院公務電話紀錄一件。
、對於被告辯解本院的判斷：
  一、被告甲○○於本院審理時否認犯罪，辯稱：其行經前開交岔路口時有完全停止
      ，且該處道路的設置有問題，其無法看到被害人之車輛，其沒有過失云云。
  二、惟查：
    (一)被告行駛方向之號誌為閃光紅燈，案發當時時速為三十多公里，在路口時有比
      較慢，業據被告於警詢及檢察官訊問時坦白承認（見警卷第一頁反面及偵卷第
      十七頁）。
    (二)又被告雖提出現場照片四幀證明前開交岔路口處確有電線桿存在致影響其視線
      之情形（見本院卷第三十一頁）。然查，該電線桿存在如有影響視線之情形，
      被告於通過該路口時，更應注意有無車輛經過後始通過該交岔路口，詎料被告
      並未停車檢視後才通行，因此被告就本案事故之發生顯有過失甚明。
    (三)綜上，被告於本院審理時更異前詞，否認犯罪，顯屬事後飾卸之詞，並無可採
      。
肆、論罪科刑的理由：
  一、核被告甲○○所為係犯刑法第二百八十四條第一項過失傷害罪。
  二、原審以被告罪證明確，因而適用刑事訴訟法第四百四十九條第一項前段、第四
      百五十四條第二項，刑法第二百八十四條第一項、第六十二條前段、第四十一
      條第一項，罰金罰鍰提高標準條例第一條前段、第二條，量處被告拘役五十日
      ，並諭知易科罰金之折算標準。經核原審判決認事、用法並無不合，其量刑亦
      稱妥適。
  三、被告上訴意旨否認犯罪，指摘原判決不當，沒有理由，應予駁回。
伍、適用法律依據：
    依刑事訴訟法第四百五十五條之一第一項、第三項、第三百六十八條，作成本判
    決。
本案經檢察官丙○○到庭執行職務。
中      華      民      國    九十三    年     十二     月      八    日
                                      臺灣雲林地方法院刑事第二庭
                                        審判長法  官  林  輝  煌
                                              法  官  柯  志  民
                                              法  官  李  明  鴻
右正本證明與原本無異。
不得上訴。
                                              書記官  孫  秀  桃
中      華      民      國    九十三    年     十二     月      八      日
附錄本案論罪科刑法條全文：
中華民國刑法第二百八十四條
(過失傷害罪)
因過失傷害人者，處六月以下有期徒刑、拘役或五百元以下罰金，致重傷者，處一年
以下有期徒刑、拘役或五百元以下罰金。
從事業務之人，因業務上之過失傷害人者，處一年以下有期徒刑、拘役或一千元以下
罰金，致重傷者，處三年以下有期徒刑、拘役或二千元以下罰金。
